【裁判字號】    99,司,105
【裁判日期】    991123
【裁判案由】    選任清算人
【裁判全文】
臺灣桃園地方法院民事裁定               99年度司字第105號
聲  請  人  財政部臺灣省北區國稅局桃園縣分局
法定代理人  張義
相  對  人  昌廷電子有限公司
清  算  人  惠彥嘉
上列當事人間聲請選任清算人事件，本院裁定如下：
    主  文
選任惠彥嘉（身分證統一編號：Ｚ000000000號、住
桃園縣桃園市○○街六六六號九樓）為相對人之清算人。
程序費用新台幣壹仟元由相對人負擔。
    理  由
一、按解散之公司，除因合併、破產而解散者外，應行清算。公
    司法第24條定有明文。又公司之清算，以全體股東為清算人
    。但本法或章程另有規定或經股東決議，另選清算人者，不
    在此限。由股東全體清算時，股東中有死亡者，清算事務由
    其繼承人行之；繼承人有數人時，應由繼承人互推一人行之
    。不能依第79條規定定其清算人時，法院得因利害關係人之
    聲請，選派清算人。公司法第79條、第80條、第81條分別定
    有明文。且上開規定依公司法第113 條規定，於有限公司之
    清算亦準用之。
二、聲請意旨略以：相對人業由經濟部民國99年8 月27日經授中
    字第09934106310 號函命令解散在案，依公司法第24條規定
    應行清算，又相對人唯一董事、股東惠錫寧業已於98年12月
    5 日死亡，公司章程復未規定清算人，股東會亦未另選清算
    人，而惠錫寧之繼承人皆拋棄繼承，致稅捐稽徵文書無法送
    達。相對人無法依公司法第80條規定定其清算人，為合法送
    達稅單，有依公司法第81條規定，聲請選任清算人之必要等
    語。
三、經查：
  (一)聲請人上開主張，業據其提出相對人欠稅總歸戶查詢表、最
    新變更登記表及其章程影本、惠錫寧之繼承系統表及相關親
    屬戶籍資料、臺灣臺中地方法院家事法庭函各1 件為證（見
    本院卷第4 頁至49頁），復經本院依職權調取惠錫寧之繼承
    人聲明拋棄繼承之臺灣臺中地方法院99年度司繼字第125 號
    拋棄繼承卷證，核閱屬實，堪認相對人唯一股東、董事惠錫
    寧死亡後，已不能依公司法第113 條準用第79條、第80條規
    定定其清算人，故確有選任清算人之必要。
  (二)審酌聲請人聲請選任清算人之目的，乃為合法送達稅單，僅
    係為處理針對相對人之相關事項，其性質尚屬單純，且對於
    清算人本身之財產或相關權益尚不生影響，故本院認為以惠
    錫寧之家屬擔任相對人之清算人，應屬妥適。又考諸惠錫寧
    之家屬中，惠彥嘉（72年1 月3 日生）為惠錫寧之長女，且
    住於桃園縣桃園市內，故本院認為選任惠錫寧之長女惠彥嘉
    為相對人之清算人，應為適當，亦無不當之處。爰依法選任
    之。
四、依非訟事件法第175 條第3 項、第24條第1 項，裁定如主文
    。
中    華    民    國    99    年    11    月     23   日
                  民事第二庭  法  官  張金柱
不得抗告
以上正本證明與原本無異。
中    華    民    國    99    年    11    月     23   日
                              書記官  陳美宜

司法院資訊處製作；財團法人民間司法改革基金會備份。
